---
title: "zadanie6"
author: "Paula Dybowska"
date: "7 czerwca 2018"
output:
  html_document:
    theme: paper
    highlight: monochrome
    df_print: paged
  
  
---

```{r setup, include=FALSE}
knitr::opts_chunk$set(echo = FALSE)
```

# **Netflix**
  
Internetowa wypożyczalnia, oferująca za zryczałtowaną opłatą wypożyczanie filmów i seriali poprzez media strumieniowe. 
Obecnie dostępna jest na całym świecie, z wyjątkiem Chin. Można wykupić jedną z 3 opcji abonamentu:
  
  1. Podstawowy; 34zł/msc; 1 ekran
  2. Standart; 43zł/msc; 2 ekrany; HD
  3. Premium; 52zł/msc; 4 ekrany; ultra HD

Dodam nawet [link](https://www.netflix.com) do Netflixa 

## *Seriale są spoko*
  
  Ogólnie Netflix to bardzo fajny serwis, posiadający w swojej ofercie dużo ciekawych filmów, ale przede wszystkim super seriali. Oto kilka z nich:
  
  * Stranger Things
  * How to get away with a murder
  * Bates Motel
  * Orphan Black
  * The end of the f***ing world
  * Dark
  
### A tak ocenia te super seriale IMDb i Filmweb
  
| tytuł | IMDb 1-10 | Filmweb 1-10 |
| --- | --- | --- |
| Stranger Things | 8,9 | 8,5 |
| How to get away with a murder | 8,2 | 8,0 |
| Bates Motel | 8,2 | 7,7 |
| Orphan Black | 8,3 | 8,0 |
| The end of the f***ing world | 8,2 | 7,6 |
| Dark | 8,7| 8,3 |

## *Czary mary*

### Cytacik

```
> „Wiem, że nic nie wiem”

``` 

### Tabelka

```{r include=FALSE}

library(tidyverse)
library(ggplot2)

```

```{r echo=FALSE}

mpg

```


### Wykresik

```{r echo=FALSE}
ggplot(data = mpg) + 
  geom_bar(mapping = aes(x = class, fill = class)) +
  labs(title = "Ilość samochodów w poszczególnych klasach", x = "Klasa", y = "Ilość")
  
```
